【裁判字號】    98,審抗,334
【裁判日期】    981228
【裁判案由】    本票裁定
【裁判全文】
臺灣臺北地方法院民事裁定             98年度審抗字第334號
抗  告  人  甲○○
相  對  人  柏克萊文化事業有限公司
法定代理人  乙○○
上列當事人間本票裁定事件，抗告人對於中華民國98年10月6日
本院98年度司票字第20686號裁定提起抗告，本院裁定如下：
    主  文
抗告駁回。
抗告程序費用新台幣壹仟元由抗告人負擔。
    理  由
一、按執票人向本票發票人行使追索權時，得聲請法院裁定後強
    制執行，票據法第一百二十三條定有明文。又按本票執票人
    ，依票據法第一百二十三條規定，聲請法院裁定許可對發票
    人強制執行，係屬非訟事件，法院僅依非訟事件程序，就本
    票形式之要件是否具備予以審查，即為已足。若實體上問題
    ，應依訴訟程序另謀解決，尚非屬非訟事件所得審究（最高
    法院57年台抗第76號判例意旨參照）。
二、本件相對人主張其執有抗告人於民國97年12月9日簽發之本
    票一紙，內載金額新台幣（下同）46,000元，付款地未載，
    利息按年息20%計算，免除作成拒絕證書，到期日未載（下
    稱系爭本票）；詎於98年5月1日經提示未獲付款，為此提出
    本票一紙聲請本院裁定准予強制執行等情，業據其提出本票
    為證，本院依首開規定審酌相對人提出之本票後裁定予以准
    許，尚無不合。
三、抗告人抗告意旨雖略以：抗告人簽立訂購單向相對人購買其
    出版之書籍，系爭本票附隨於訂購單上，抗告人簽立訂購單
    並不代表有簽立本票之意思，且系爭本票票面金額46,000元
    之記載係訂購單之價格，並非本票之金額記載，其記載不生
    票據法上效力；另系爭本票雖有授權執票人填載到期日之約
    定，惟此屬固定列印之條款，應類推適用消費者保護法之意
    旨，認此約定無拘束抗告人之效力。是抗告人並無簽發本票
    之意思，亦無授權執票人代為填載本票，系爭本票因欠缺應
    記載事項而無效，為此提起抗告，求為廢棄原裁定等語。
四、經查，本票未載到期日者，視為見票即付，票據法第一百二
    十條第二項定有明文，抗告人指稱系爭本票欠缺到期日之記
    載一節，尚不妨礙系爭本票形式上業經簽發完成之認定。次
    查，抗告人雖謂系爭本票並未記載發票金額云云，且提出訂
    貨單以佐，但觀諸該份訂貨單內本票所處欄位、記載內容與
    相對人提出之本票有別（見原審卷第4頁）；本院經形式審
    查相對人所提本票上已有表明其為本票之文字、發票日、一
    定金額之記載，且經發票人即抗告人簽名，認定已具備本票
    應記載事項而合於票據法第一百二十條規定，屬有效之本票
    後以為裁定，自無不合。至於抗告人其餘所陳其並無簽發系
    爭本票之意思，亦未授權他人填載到期日等各節，涉及系爭
    本票債務存否之爭執，縱然屬實，亦係屬實體事項之爭執，
    揆諸首揭說明，抗告人應依訴訟程序另謀解決，以資解決，
    不得於本件非訟事件程序中為此爭執，抗告法院亦不得予以
    審究。從而，抗告意旨指摘原裁定不當，求予廢棄，為無理
    由，應予駁回，爰裁定如主文。
五、爰依非訟事件法第五十五條第一項及第二項、第二十一條第
    二項、第二十四條第一項、第四十六條、民事訴訟法第四百
    九十五條之一第一項、第四百四十九條第一項、第八十五條
    第二項，裁定如主文。
中    華    民    國    98    年    12    月    28    日
                  民事第六庭  審判長法  官  朱漢寶
                                    法  官  劉又菁
                                    法  官  賴錦華
以上正本係照原本作成。
本裁定不得再為抗告
中    華    民    國    98    年    12    月    28    日
                                    書記官  張馨文

司法院資訊處製作；財團法人民間司法改革基金會備份。
